【裁判字號】    97,消債更,217
【裁判日期】    980210
【裁判案由】    更生事件
【裁判全文】
臺灣臺北地方法院民事裁定           97年度消債更字第217號
聲  請  人  甲○○
即債 務 人
代  理  人  王上律師
上列當事人因消費者債務清理事件聲請更生，本院裁定如下：
    主  文
聲請駁回。
聲請費用由聲請人負擔。
    理  由
一、按債務人不能清償債務或有不能清償之虞者，得依本條例所
    定更生或清算程序，清理其債務，消費者債務清理條例第3
    條定有明文。又按債務人與金融機構協商成立者，不得聲請
    更生或清算，但因不可歸責於己之事由，致履行顯有重大困
    難者，不在此限；本條例施行前，債務人依金融主管機關協
    調成立之中華民國銀行公會會員辦理消費金融案件無擔保債
    務協商機制與金融機構成立之協商，準用前項之規定，消費
    者債務清理條例第151條第5項、第6項分別定有明文。
二、本件債務人向本院聲請更生，雖主張：其有不能清償債務情
    事，前已提出債權人清冊，以書面向最大債權金融機構請求
    共同協商債務清償方案，於95年5月24日約定每月還款新台
    幣（下同）貳萬陸仟佰陸拾貳元，且其無擔保或無優先權
    之債務總額未逾新臺幣1,200萬元，復未經法院裁定開始清
    算程序或宣告破產云云。惟查：
  （一）聲請人於95年4月1日至95年11月30日止，每月薪資貳萬
        壹仟元，而其間與最大債權金融機構協商還款貳萬陸仟
        佰陸拾貳元，足見聲請人尚有其他資助來源，竟於96
        年3月間片面毀諾，惟查聲請人自96年3月1日起至96年6
        月30日止，每月薪資仍為貳萬壹仟元，聲請人亦無其他
        情事變更之事由﹔且聲請人如有還款之困難，即應另行
        與債權人請求協商，惟聲請人捨此不為，則難認其有不
        可歸責於己之事由，致履行顯有重大困難。依首揭消費
        者債務清理條例第151條第5項、第6項規定，聲請人自
        不得聲請更生。
  （二）復查，聲請人對於第三人黃偉恩、黃玉惠二人合計享有
        伍佰捌拾捌萬陸仟伍佰捌拾捌元之債權，聲請人雖曾分
        別於89年至92年間、90年至95年間持執行名義對黃偉恩
        、黃玉惠聲請強制執行。惟聲請人於96年間迄今，其經
        濟最為窘困時，竟未積極查明其債務人之財產，以清償
        自身債務，堪認聲請人應無不能清償債務之情事，其更
        生之聲請既不符合消費者債務清理條例第3條所定「不
        能清償債務或有不能清償之虞」之要件，且上開欠缺又
        屬無從補正，依上說明，自應駁回其聲請，爰裁定
        如主文。
中    華    民    國    98    年    2    月     10    日
              民事第八庭    法      官  陳景祥
上為正本係照原本作成
如不服本裁定，應於裁定送達後10日內，以書狀向本院提出抗告
，並繳納抗告費新臺幣1千元
中    華    民    國    98    年    2    月     10    日
                            書  記  官  林婉瑩


司法院資訊處製作；財團法人民間司法改革基金會備份。
